# 关于借款利息资本化

提问人：gaohong2229 时间：2012-04-27 10:47:56
若没有明确借款用途，可以资本化吗？

回答人：chenyiwei
对未明确用途的一般借款费用的资本化应从严把握。如果没有表明借款资金和资本支出之间直接、可跟踪的对应关系的确凿证据，一般此类借款费用不能资本化。